【裁判字號】    91,訴,887
【裁判日期】    920722
【裁判案由】    毒品危害防制條例等
【裁判全文】
臺灣臺北地方法院刑事判決                          九十一年度訴字第八八七號
    公  訴  人  臺灣臺北地方法院檢察署檢察官
    被      告  庚○○  男  四.
    指定辯護人  乙○公設辯護人  陳德仁
右列被告因毒品危害防制條例案件，經檢察官提起公訴（九十年度偵字第二四四五五
號），乙○判決如左：
    主    文
庚○○販賣第一級毒品，未遂，處有期徒刑伍年肆月。扣案之第一級毒品海洛因肆小
包（合計驗後淨重零點伍柒公克），沒收銷燬之。販賣第一級毒品海洛因所得財物新
臺幣壹仟伍佰元、包裝紙伍張及門號0000000000號行動電話壹支（內含Ｓ
ＩＭ卡壹張）均沒收。又行使偽造私文書，足以生損害於公眾及他人，處有期徒刑參
月。偽造如附表所示「辛○○」之署押（含指印）均沒收。應執行有期徒刑伍年陸月
，扣案之第一級毒品海洛因肆小包（合計淨重零點伍柒公克）沒收銷燬之，販賣第一
級毒品海洛因所得財物新臺幣壹仟伍佰元、包裝紙伍張、門號0000000000
號行動電話壹支（內含ＳＩＭ卡壹張）及偽造如附表所示「辛○○」之署押（含指印
）均沒收。
    事    實
一、庚○○明知海洛因為毒品危害防制條例第二條第二項第一款所規定之第一級毒品
    ，未經主管機關許可，不得販賣或持有，竟於臺北市○○區○○街龍山寺附近，
    向綽號「駱駝」真實姓名、年籍均不詳之成年男子以每包（重量不詳）新台幣一
    千元之代價購入海洛因一包（合計淨重零點五七公克）後，基於意圖牟利之犯意
    以門號0000000000號行動電話作為對外聯絡工具，於民國九十年六月
    十七日下午三時許，因買主丙○○以公用電話撥打庚○○上開行動電話，欲向之
    購買一千五百元之海洛因，雙方乃約定於臺北市○○區○○路附近進行交易，嗣
    於同日下午四時許，丙○○到達臺北市○○路五八六號前與庚○○會合後，庚○○即以一千五百元之價格，將前開購得之第一級毒品海洛因分裝成四小包後，將
    其中之二小包販賣予丙○○施用，惟取得價金後，尚未及將毒品交付予丙○○前
    ，即因臺北市政府警察局信義分局接獲線報，循線於前揭時、地守候而查獲上情
    ，並當場扣得庚○○棄置現場之海洛因二小包、包裝紙五張及販賣第一級毒品海
    洛因予丙○○之所得財物一千五百元、及其所有供聯絡用之門號行動電話一支（
    內0000000000號含ＳＩＭ卡一張）；並經警前往其位於臺北市○○區
    ○○路五六六號五樓第二室居處內，扣得尚未賣出之第一級毒品海洛因二小包（
    連同丙○○所購入之二小包合計淨重零點五七公克）。
二、庚○○於八十九年十月上旬某日，在臺北市青年公園之第三號門口處拾得辛○○
    所有、於同年月某日所遺失之國民
    意圖為自己不法之所有，將之侵占入己，並旋於九十年年初某日，基於變造特種
    文書之犯意，將其所有之相片一張換貼於辛○○所遺失之國民
    足以生損害於真正名義人辛○○、及戶政機關對於國民
    於九十年六月二十七日下午，其因前揭販賣第一級毒品案件為警查獲時，為逃避
    追緝，乃基於行使變造特許證之概括犯意，連續於九十年六月二十七日下午六時
    四十五分許、同年六月二十八日上午十二時三十分許及同年七月九日下午二時十
    五分許，向現場查獲之警員及內勤檢察官、檢察事務官謊稱「辛○○」之姓名及
    年籍資料，並行使上開變造之「辛○○」之
    察局保安大隊第二中隊製作偵訊筆錄時，未經「辛○○」之同意，接續於筆錄及
    如附表所示編號一至五之文件上偽造「辛○○」之署押及指印（所偽造之署押及
    指印詳如附表編號一至五所示），並於如附表編號五至七所示之臺北市政府警察
    局保安警察大隊逮捕通知書、臺北市政府警察局保安警察大隊詢問犯罪嫌疑人前
    權利告知書及臺北市政府警察局保安警察大隊詢問犯罪嫌疑人夜間偵訊同意書上
    之「被通知人欄」、「被詢問人欄」內偽造「辛○○」署押及指印各一枚，藉以
    表示係經辛○○本人同意及收受通知之意，復持之交付台北市政府警察局保安警
    察大隊第二中隊員警收執存卷而行使之，足以生損害於真正名義人辛○○及司法
    機關偵審對象之正確性；嗣於九十年八月二十六日下午六時三十分許，庚○○為
    警臨檢盤查時，發現其因涉嫌違反毒品危害防制條例，為臺灣板橋地方法院檢察
    署通緝中，而將之帶回製臺北市政府警察信義分局第六小隊製作筆錄時，經庚○○主動向承辦員警自首表明願意接受裁判，並供出上開犯罪，始發現上情。
三、案經臺北市政府警察局信義分局報請臺灣臺北地方法院檢察署檢察官偵查起訴。
    理由
一、被訴販賣第一級毒品部分：
（一）訊據被告庚○○矢口否認有何販賣第一級毒品海洛因之犯行，辯稱：我沒有販
      賣第一級毒品海洛因給丙○○施用，是因為他欠我二千元不還，被我打過，才
      故意誣陷我，查獲當時丙○○與我身上均無毒品，扣案之一千五百元是我自己
      的錢，是警察作完筆錄才從我上衣口袋拿出來的，我當時身上有七萬九千多元
      ，且扣案之包裝紙不是我的，我並未居住在臺北市○○路五六六號，那是丁○○的住所云云。經查：
    (一)右揭事實業據證人丙○○於九十年六月二十七日警訊中明確證稱：警方於現場
      查獲之兩小包毒品是辛○○（指庚○○）所有，我於九十年六月二十七日下午
      三時許，以公用電話打0000000000號聯絡他，要向他買一千五百元
      之海洛因，他說我到萬大路再跟他聯絡，約下午四時許我到達後，即又向他聯
      絡，約五分鐘後，他步行前來，與我見面，我即將右手新台幣一千五百元交給
      他，後警方上前盤查，他即將一包白色紙包丟棄（內含兩小包海洛因）我前面
      後逃逸，隨即他被警查獲，辛○○是兩三天前經朋友介紹認識的，我第一次向
      辛○○買毒品海洛因即被警查獲等語（見九十年度偵字一三九二一號偵查卷第
      十頁），雖證人丙○○於偵查翻異前詞改稱：被告並未將海洛因給我，我是打
      電話給大頭要找他泡茶，當天遇到庚○○，叫我還錢，大頭就住附近，我們約
      在華中橋云云（見上開偵查卷第七十四頁），並於乙○訊問時接續改稱：我在
      警訊中這樣講，是因為當天我跟他有口角，他向我要我以前欠他的錢，我欠他
      三千五百元，我在八十九年四月份出獄，在龍山寺路口遇見他，我跟他講我剛
      出獄沒有錢吃飯，當時我都叫他阿斗，我本來要向他借五千，他說他沒有那麼
      多錢，他就拿三千五百元借我，九十年六月二十七日那天，我並未打電話給被
      告，我是打電話給阿草，我和被告是正好遇到，我看到他故意迴避，他看到我
      就跑來跟我要錢，他說我的錢何時可以還他，我跟他講我沒有錢，我們起了衝
      突，之後警察就來了，把我抓住，被告逃跑，我也不知道發生什麼事云云（乙○九十二年六月十日訊問筆錄參照）；惟參諸證人丙○○於警訊中之證詞均係
      基於自由意識下所為之陳述，並無強暴、脅迫之情形，而錄影過程中丙○○有
      喝水、抽煙，錄影亦未中斷，且筆錄之內容亦係依其陳述而為之記載，業據臺
      北地方法院檢察署檢察事務官製作勘驗筆錄暨錄音帶譯文各一份附卷足憑（參
      見上開偵查卷第八十七頁至一百零一頁及一百零五頁），並有警詢錄影帶及錄
      音帶各一卷在卷可資佐證，且為證人所不否認，而其所證當天因欠被告錢未還
      ，雙方發生口角才設詞誣陷乙節，核與被告所供稱：案發當天我幫我朋友洗車
      ，巧遇丙○○，我要向他要債，他欠我兩千元，是在案發之前沒有幾天，在萬
      大路的果菜公司附近借的，也是在路上遇到的，他說要向我借兩千元，他說他
      要吃飯用的，我不知道他為何沒有錢云云（參見上開乙○訊問筆錄），就渠等
      二人借錢之時間、金額及地點等情，均有諸多不符，且雙方供述之借貸時間前
      後相去一年餘，實難令人採信，再核諸證人丙○○於偵查中先證稱：要去找大
      頭泡茶云云，嗣又於乙○訊問時改稱：要去找阿草云云，其前後證述亦有矛盾
      之處，且證人丙○○於九十年六月二十八日偵查中證稱：查獲當天是第一次接
      觸云云，亦核與其於乙○訊問時所證稱：八十九年四月間向之借錢云云，亦有
      違誤，顯見證人丙○○於偵查及乙○審理時所為之證詞，應均為迴護被告之詞
      ，尚難遽以採信；而反觀證人丙○○於警訊中之證述，並有扣案於現場查獲之
      海洛因二小包、包裝紙五張可資佐證，自較堪信為真實。
    (二)被告雖辯稱：並未販賣毒品予丙○○云云，惟現場查獲之員警即證人李兢明則
      證稱：我是跟另外兩名同事共三人發現丙○○坐一輛計程車到華中橋下，計程
      車停在公共電話前面，丙○○出去打公共電話後，走到公共電話右側約十五公
      尺處，被告從一個巷口走出來與其見面，我發現丙○○掏出錢來，被告左手接
      錢，右手伸出交了一個東西到呂的左手，我們衝下車抓人，丙○○將毒品丟在
      地上，當時他在現場呆住，被告轉身就跑等語（乙○九十二年七月八日審理筆
      錄參見），警員即證人甲○○則證稱：當天是小隊長己○○帶隊，我們到華中
      橋那邊埋伏，我們先看到被告跟一個騎機車的人，但是不敢確定是否在進行交
      易，接著騎機車的人走掉，我跟另一位同仁追騎機車的人也追不到，我們回到
      華中橋那邊，看到呂丙登先到公共電話亭打電話，跟著被告從他家裡走出來，
      我指的家裡是萬大路的住處，他跟丙○○碰面，他們的動作像在交換東西，我
      們就上前逮捕，他們二人見狀逃跑，我有親眼看到被告和丙○○交易的動作，
      毒品好像是被告丟在地上，當時情況混亂無法確定，丙○○說他要向被告買毒
      品，丙○○說是被告丟的等語（乙○九十二年四月十七日訊問筆錄參見），而
      查獲之警員即證人己○○亦證稱：當天我接到檢舉，說有毒販在華中橋下交易
      毒品，毒販綽號我現在忘記了，我們去那邊埋伏，我們只知道他們從巷子出來
      ，但不知道他住在哪裡，我當天是我帶一組，我們分成三組，我在巷子裡埋伏
      ，另一組持Ｖ八攝影機蒐證，一組騎機車巡邏，我發現有一位符合檢舉特徵瘦
      高一百八十幾公分的男子出現，我派一位女警下車跟監，女警有看到毒販跟一
      個騎機車的男子交易，且該名男子已經騎機車走了，所以沒有採取行動，而該
      名毒販又回到巷內，我們繼續跟監，該名毒販回到萬大路的住處，並從住處的
      樓梯走上去，我不確定是哪一樓，所以我在樓梯口的附近車內監控，直到該名
      毒販第二次出來的時候，我用無線電聯絡機車、汽車的同仁跟監，當毒販右轉
      的時候，我的同事有看到，查獲丙○○與該名毒販交易，交易完成之後，我們
      上前逮捕，他們交易情形因為我在車上沒有看到等語（參見上開乙○訊問筆錄
      ），顯見被告於為警查獲當時確有與證人丙○○進行第一級毒品海洛因之交易
      甚明，此外，被告販賣第一級毒品之犯行，並經本件現場查獲之員警以Ｖ八攝
      影機攝影為證，並經臺灣臺北地方法院檢察署檢察事務官勘驗錄影帶內容為：
      「該穿黑色白花襯衫男子（指丙○○）放下電話往前走在騎樓裡，十六時十分
      三十八秒該男子右手狀似拿東西與迎面而來一位穿白色Ｔ恤男子（指被告）交
      錯，該穿黑色白花襯衫男子交東西給白色Ｔ恤男子，穿白色Ｔ恤男子轉身將東
      西放進上衣左邊口袋，二名身穿黑色Ｔ恤男子（指警察）即下車追上前去，…
      ，十六時十三分四十六秒騎樓地面上一小小白色紙包，…，該包紙上寫有二點
      Ｏ，打開那包紙，紙包裡有二包小紙包，每一小包上寫一點Ｏ」，有勘驗筆錄
      一份在卷可按（參見上開偵查卷第一百零三頁），核與證人丙○○於警訊中、
      及證人己○○、李兢明、甲○○於乙○審理中之證詞均屬相符，並有當場查扣
      之海洛因二小包、包裝紙五張、現金一千五百元及0000000000號行
      動電話含ＳＩＭ卡一張等物可資佐證，是被告空言辯稱當日係與證人丙○○偶
      遇，並非販賣毒品云云，委不足採。
    (三)又被告雖辯稱：警方前往搜索之臺北市○○路五六六號五樓第二室並非其居處
      云云，並據證人丁○○到庭證稱：上址係其所承租、居住，扣案之毒品、包裝
      紙等物均是伊所有云云，惟查，承辦本案之員警於查緝被告、埋伏守候時，確
      曾看見被告出入上址乙情，業據證人己○○到庭結證甚詳，且證稱：根據附近
      的住戶講，我們帶他去他的房間，當時被告否認住那邊，他說那裡是一個叫阿
      春的住在那邊，但我問同一層的分租的住戶，都指證他住在那邊等語，且核與
      該址同樓層之其他房客廖守群、陳六珠等人之證詞相符，顯見縱使被告並非上
      址之實際承租人，亦有於為警查獲當時居住該址之事實無訛，是被告辯稱：於
      上址扣得之毒品並非其所有云云，亦難採信。綜上所述，應堪認被告確有販賣
      第一級毒品海洛因予證人丙○○。又被告原係以每包一千元之價格販入第一級
      毒品海洛因供己施用，嗣證人丙○○向其表示欲購買毒品，而將上開毒品中一
      部份以一千五百元之價格轉售予丙○○施用，其自有營利之意圖甚明；此外，
      扣案之白粉四小包經送法務部調查局鑑定結果，均含有第一級毒品海洛因成分
      ，合計淨重為零點五七公克，此有法務部調查局鑑定通知書乙紙在卷足憑。另
      有被告販賣第一級毒品海洛因所得財物一千五百元及門號000000000
      0號行動電話一支（內含ＳＩＭ卡一張）扣案可證。本件事證已臻明確，被告
      前開犯行洵堪認定。
二、被訴偽造私文書及變造國民
    右揭事實業據被告坦承不諱，且經被害人辛○○於警訊及乙○審理中指述甚詳，
    並有如附表所示之筆錄等附卷可佐，足徵被告之自白與事實相符，是被告此部分
    事證明確，被告犯行洵堪認定，應依法論科。
三、查海洛因係毒品危害防制條例第二條所稱之第一級毒品，不得販賣，本件被告雖
    著手於販賣第一級毒品，然於未及交付海洛因與買主丙○○前，即為警查獲，其
    行為尚屬未遂階段；又被告換貼照片於辛○○
    告即係辛○○本人，顯有令辛○○受不利益之虞，且妨害戶政機關對於戶政資料
    管理之正確性。又按逮捕通知書、詢問犯罪嫌疑人前權利告知書及夜間偵訊同意
    書係由受訊問人於訊問前簽署後交付訊問機關，藉以表示確係本人收受通知或同
    意之證明，自屬刑法第二百十條所稱之私文書。公訴意旨僅論以署押之性質，尚
    有未洽。又刑法第二百十七條所稱之「偽造署押」，係指行為人冒用本人名義在
    文件上簽名或為民法第三條第三項所稱指印之類似簽名之行為者而言（最高法院
    四十年臺非字第二十號及八十年臺非字第二七七號判決可資參照）。核被告所為
    ，係犯刑法第三百三十七條之侵占遺失物罪、同法第二百十六條、第二百十條、
    第二百十二條之行使偽造私文書罪及變造特種文書罪、同法第二百十七條第一項
    偽造署押罪、及毒品危害防制條例第四條第五項、第一項之販賣第一級毒品未遂
    罪。被告偽造署押之行為，為偽造私文書之階段行為，而被告偽造私文書及變造
    特種文書後進而行使，偽造之低度行為均應為行使之高度行為所吸收，另被告販
    賣海洛因前持有海洛因之低度行為，為販賣之高度行為所吸收，均不另論罪；又
    被告分別在警訊中，接續在如附表所示之多份文件及私文書簽章欄內偽造署押及
    按指印之行為，均係基於一個偽造文書犯意之決定，以達成其同一犯罪之各個舉
    動，均屬當次偽造行為之接續行為，而應僅各論以一偽造署押罪及偽造私文書罪
    ，然其先後於警訊及偵查中內勤檢察官及檢察事務官前，先後三次偽造署押及行
    使變造特種文書之罪行，均時間緊接，所犯罪構成要件相同，顯係基於概括犯意
    所為，均為連續犯，應論以一罪，並依法加重其刑。公訴意旨雖未敘及被告所涉
    如附表編號六至八所示之偽造私文書犯行，及如附表編號九至十之偽造署押犯行
    ，然此部分犯行與前開論罪科刑部分有實質上一罪之關係，應為起訴效力所及之
    ，乙○自得併予審理。又被告所犯侵占遺失物、連續行使變造特種文書及行使偽
    造私文書等犯行間有方法結果之牽連關係，應從一重之行使偽造私文書罪處斷，
    而被告所犯上開販賣第一級毒品未遂罪與行使偽造私文書二罪間，犯意各別，行
    為互殊，應予分論併罰之。又被告有施用第一級毒品之前科，尚乏明確積極之證
    據，足資認定其販入第一級毒品海洛因時，即具有販賣以牟利之意圖，公訴人認
    被告販賣第一級毒品之犯行已屬既遂，似有誤會。次查，被告於有偵查權之人員
    發覺上開偽造文書犯行前，主動向承辦員警自行申告犯行並表明接受裁判之意，
    符合自首之規定，此部分應依刑法第六十二條前段之規定，減輕其刑。而被告雖
    已著手於販賣第一級毒品，然因經警即時查獲，而未能得逞，其行為尚屬未遂階
    段，其販賣第一級毒品部分之犯行，應按刑法第二十六條之規定，依既遂犯之刑
    減輕之（法定刑為死刑部分減為無期徒刑，或為十二年以上十五年以下有期徒刑
    ；無期徒刑部分，減為七年以上有期徒刑），又審酌被告販賣第一級毒品海洛因
    予他人施用，固戕害他人之身心，惟念其對重典之認識不夠深切，且販毒數量甚
    微，與販賣毒品之數量達數公斤以上之危害情形不同，誠屬法重情輕，倘對其販
    賣海洛因之犯行科以法定最輕本刑之無期徒刑，猶嫌過重，衡情尚有可憫恕之處
    ，爰依刑法第五十九條之規定，遞予減輕其刑。爰審酌被告前有施用毒品、違反
    肅清煙毒條例等前科，素行不良，販賣第一級毒品之行為，使人沉迷於毒癮，無
    法自拔，輕則戕害身心，重則引發男盜女娼各種犯罪，實為多種犯罪之源頭，對
    社會國家之傷害可謂至深且鉅，且鑑於毒品販售常有暴利可圖，故非予嚴懲，不
    足以遏止此類非行，惟販賣毒品之數量甚微、及被告為躲避警方之查緝而變造上
    開辛○○
    程度、犯後坦承此部分犯行，頗知悔悟之態度等一切情狀，各量處如主文所示之
    刑，並定其應執行刑，以資懲儆。
四、又扣案之海洛因四小包（驗後淨重０．五八公克），係屬第一級毒品，應依毒品
    危害防制條例第十八條第一項前段之規定，予以沒收銷燬之。至扣案之販賣第一
    級毒品海洛因所得財物一千五百元，應依毒品危害防制條例第十九條第一項之規
    定，宣告沒收之。另扣案之門號0000000000號行動電話一支（內含Ｓ
    ＩＭ卡一張）、及分裝紙五張，均係供被告聯絡及販賣毒品所用之物，且為被告
    所有，爰依刑法第三十八條第一項第二款之規定，併予宣告沒收。末查本件另外
    扣得之海洛因殘渣袋五只，縱為被告所持有或施用之物，尚與本件被告販賣第一
    級毒品海洛因予證人丙○○之犯行無直接關連性，雖為違禁物，惟仍應由公訴人
    另行聲請單獨宣告沒收銷燬之，乙○爰不另為沒收銷燬之諭知，又扣案之包裝紙
    一大張、五小張、小刀片及原子筆各一支及葡萄糖一包等物，尚乏明確積極之證
    據，足資證明係被告所有且供本件犯罪所用之物，亦不另為沒收之諭知，均併此
    敘明。次按，被告偽簽他人之姓名並按指印，該指印同為代表該被冒用者之姓名
    ，作用及效力與署押無異，亦屬署押之一種，是本件如附表所示之文件上偽造之
    「辛○○」署押及被告所按捺指印，均應依刑法第二百十九條之規定，宣告沒收
    。
據上論斷，應依刑事訴訟法第二百九十九條第一項前段，毒品危害防制條例第四條第
一項、第十八條第一項前段、第十九條第一項，刑法第十一條、第五十六條、第三百
三十七條、第二百十六條、第二百十條、第二百十二條、第二百十七條第一項、第五
十五條、第六十二條前段、第二十六條前段、第五十九條、第五十一條第五款、第二
百十九條、第三十八條第一項第二款，罰金罰鍰提高標準條例第一條前段、第二條，
判決如主文。
本案經檢察官戊○○到庭執行職務。
中       華      民     國     九十二      年     七     月    二十二   日
                                  臺灣臺北地方法院刑事第九庭
                                      法  官  吳  佳  薇
如不服本判決，應於判決送達後十日內向乙○提出上訴狀(應抄附繕本)。告訴人
或被害人如對於本判決不服者，應具備理由請求檢察官上訴，其上訴期間之計算
係以檢察官收受判決正本之日期為準。
                                      書記官  許  博  為
中       華      民     國     九十二      年     七     月    二十二   日
附錄本案論罪科刑法條全文：
毒品危害防制條例第四條：
一製造、運輸、販賣第一級毒品者，處死刑或無期徒刑，處無期徒刑者，得併科新臺
  幣一千萬元以下罰金。
二製造、運輸、販賣第二級毒品者，處無期徒刑或七年以上有期徒刑，得併科新臺幣
  七百萬元以下罰金。
三製造、運輸、販賣第三級毒品者，處五年以上有期徒刑，得併科新臺幣五百萬元以
  下罰金。
四製造、運輸、販賣專供製造或施用毒品之器具者，處一年以上七年以下有期徒刑，
  得併科新臺幣一百萬元以下罰金。
五前四項之未遂犯罰之。
毒品危害防制條例第十八條：
查獲之毒品及專供製造或施用毒品之器具，不問屬於犯人與否，均沒收銷燬之。但合
於製藥或研究之用者，得不予銷燬。
前項合於醫藥或研究用毒品或器具之管理辦法，由法務部會同行政院衛生署定之。
附表：
編號               文        書                         數     量
一   九十年六月二十七日下午六時四十五分警訊筆錄      簽名三枚及指印十一枚
     （筆錄時間誤載為九十年七月二十七日）
二   九十年六月二十七日下午四時十分扣押物品證明筆錄  簽名一枚及指印一枚
三   九十年六月二十七日下午四時三十分搜索扣押證明筆  簽名一枚及指印一枚
     錄
四   九十年六月二十七日下午六時臺北市政府警察局保安
     警察大隊第二中隊查獲涉嫌違反毒品危害防制條例毒
     品初步鑑驗報告單二紙                            簽名及指印各二枚
五   現場蒐證照片三張                                簽名及指印各三枚
六   臺北市政府警察局保安警察大隊逮捕通知書一式二份  簽名及指印各一枚
七   臺北市政府警察局保安警察大隊詢問犯罪嫌疑人前權
     利告知書                                        簽名及指印各一枚
八   臺北市政府警察局保安警察大隊詢問犯罪嫌疑人夜間
     偵訊同意書                                      簽名及指印各一枚
九   九十年六月二十八日上午十二時三十分偵查筆錄      簽名一枚
十   九十年七月九日下午二時十五分偵查筆錄            簽名一枚


司法院資訊處製作；財團法人民間司法改革基金會備份。
